# 同控

提问人：zhs7403 时间：2019-10-17 21:33:08
a 和b 同受同一自然人控制，由于客户认证的原因 b不能一次转移将构成业务的资产转个 b，而是 2 年内转移，比如第一年转移固定资产存货，第二年转移客户往来款和人员。该转移实质属于一揽子，a 这 2 年如何会计处理？第一年仅购买资产？合并日如何确定

回答人：chenyiwei
此类同一控制下的业务转移一般是逐步进行的，不是在某个时点完成的，所以没有明确的合并日，根据资产、人员、业务合同的实际转移情况确定相关业务是在哪个主体入账反映。
第一年末的资产负债表日，仍作为业务合并处理（因为各步骤属于一揽子交易），但仅就实际已完成的资产和业务转移事项作出会计处理。
B 公司如有其他子公司，需编制合并报表的，则在合并报表层面，原则上应将该业务整体作为一个模拟会计主体追溯重述前期比较报表。